ENZO JULIAN MIRANDA MUÑOZ

Panamericana 2 3186 Depto 1, Pedro Aguirre Cerda Región Metropolitana, Chile 19844442-1 +569 7925 8722 - 223104583 enzo.miranda@alumnos.duoc.cl

PRESENTACIÓN

El nombre del postulante es Enzo Miranda Muñoz, tiene 23 años. titulado de la carrera Ingeniera en Comercio Exterior posee experiencia en ventas, atención al cliente, trabajo bajo presión, etc.

Esta persona tiene también las capacidades de poseer claras expectativas para la dirección de un equipo de trabajo.

Tolerancia a la presión y al fracaso.

Disponibilidad Inmediata

FORMACIÓN

2017 - 2020 (Titulado) DUOC UC, CHILE

Ingeniería en Comercio Exterior.

2003 - 2015 COLEGIO CHILE, CHILE

Educación básica y media

EXPERIENCIA LABORAL

Ago 2017 - Actual VENDEDOR-REPONEDOR - SAN CAMILO S.A

Part-Time

Ene 2018 - Mar 2018 VENDEDOR, REPONEDOR Y BODEGUERO - IMPORTADORA Y COMERCIAL CUCI LIMITADA

Bodeguero

Jun 2016 - Ago 2016 EJECUTIVO CALL CENTER - KONECTA

Campaña Iberdrola

IDIOMAS

Inglés (intermedio). Español (nativo).